# 影片参投方对影片收益权的转让业务，如何从新准的五步法模型判断收入确认要件

提问人：23340025 时间：2017-12-13 14:24:41
请教版主，关于影片参投方对影片收益权的转让业务，如何从新准的五步法模型判断收入确认要件~
目前影视投资业务中可能涉及多个参投方，某些参投方不会负责影片的拍摄、发行等，仅在投了钱然后按约定比例等发行分成，亦或在影片发行前转让掉自己的份额获取差价收益。 对于这种参投方在影片完成制作前进行的收益权卖断业务，如何歌剧新准则来判断收入确认的关键？
【以下举例】：ABC公司共同投资一部影片，A负责拍摄制作、B负责营销并且协助A制作、C公司（本公司）协助B公司营销。三方按对应投资份额享有影片产生的收益，假设投资协议中无其他权利义务。 C公司（本公司）将自己全部份额的影片收益权转让给D公司（且该收益权可再转售），假设销售合同中只涉及收益权的转让，无其他权利义务保障条款、其他履约义务。在销售给D公司影片权益的同时，C公司与AB公司签订补充协议，取消掉自己在原投资合同中协助B公司进行营销的义务。在将受益权转让给D公司时，影片拍摄进度假设为80%。 主要点： 1 、影片未拍摄完成 2 、拍摄的义务不是本公司的义务，可以区分出是其他公司的义务 3 、D公司取得的收益权可转售 4 、本公司与D签订的销售合同中除交付影片权益外没有其他履约义务
一、五步法模型判断 步骤 1 ：识别与客户的合同 【与客户的合同是影片收益权的转让合同，客户取得该项资产后可以待影片发行取得发行分账收益，亦可在影片发行前进行转让对应份额取得转让溢价收益。】 步骤 2 ：识别合同中的应履行义务 【履约义务仅限于转让影片收益权】 步骤 3 ：确定交易价格 【合同约定】 步骤 4 ：向合同中的应履行义务分摊交易价格 【履约义务只有一项，合同价格即对应收益权转让的价格】 步骤 5 ：在主体履行了一项应履行义务时确认收入 【判断为在时点确认】： （ 1 ）客户在企业履约的同时即取得并消耗企业履约所带来的经济利益： ——否，本企业履约限于转移收益权，在本企业履约的同时，客户并未消耗对应的利益，相关利益需等到影片取得发行分账收入后产生或等到客户转售给他人时产生。 （ 2 ）客户能够控制企业履约过程中在建的商品。
——否，影片尚未制作完成，处于在建状态，但是本企业和客户只是纯财务参投方，拍摄、营销都是A公司和B公司负责，客户无法控制影片的拍摄和营销。 另外本企业的履约过程不涉及对商品的建造问题。 （ 3 ）企业履约过程中所产出的商品具有不可替代用途（具有不可替代用途，是指因合同限制或实际可行性限制，企业不能轻易地将商品用于其他用途）。 ——否。企业的履约即一次性交付资产的收益权，不会在后续产出其他商品。 （ 4 ）且该企业在整个合同期间内有权就累计至今已完成的履约部分收取款项。
——否。同上，交付收益权即完成履约义务，有权收取全部款项。 综上判断为在时点确认，时点为“取得商品相关控制权”。 二、取得商品相关控制权迹象判断： 1 企业就该商品享有现时收款权利，即客户就该商品负有现时付款义务。 ——企业签订合同转移收益权，即取得了收款权利，客户产生付款义务。 2 企业已将该商品的法定所有权转移给客户，即客户已拥有该商品的法定所有权。
——所有权即投资份额对应的收益权，且坷转售。 3 企业已将该商品实物转移给客户，即客户已实物占有该商品。 ——不涉及实物问题，另外该类投资就算摄制完成后卖断，也不会把实物母带交付给参投方，只会是发行方取得母带。 4 企业已将该商品所有权上的主要风险和报酬转移给客户，即客户已取得该商品所有权上的主要风险和报酬。 ——本企业不在有投资相关的义务，客户取得了相应份额的收益权。 5 客户已接受该商品。 ——商品为收取影片发行收益的权利（也可转售） 6 其他表明客户已取得商品控制权的迹象。
三、问题： 1 、以上的理解哪里有不妥的地方？ 2 、对于“一、五步法模型判断、步骤 5 、（ 2 ）”中“客户能够控制企业履约过程中在建的商品”。这个说法是否是指的“本企业负责该商品的建造，客户可以控制这个商品”这个情况，而不包含“本企业不负责商品的建造，建造商品义务的这个履约者是A公司而不是本公司”这种情况？如果是这样的话在本例中要如何考虑呢？ 3 、在这种影片投资收益权可转售的前提下，影片是否拍摄完成是否会影响收入确认的判断要如何考虑？目前的考虑是基于客户可以通过拍摄完成前的转售来获取收益，从而判断客户可以取得对相关资产的控制，不过新准则之前的判断是至少要等拍摄完成后才给这种卖断权益确认收入的。 4 、难道该项收入的确认采用新准则口径需要参照拍摄完成的比例80%确认收入和结转成本么，不过这个制作进度要如何和本企业的履约进度勾稽上？毕竟制作不是本企业的义务。

回答人：chenyiwei
这种参投方对其收益权的转让，我理解更适合于适用金融工具相关准则，尤其是当该参投方单纯提供资金而不参与影片的实际制作和商业运作时。建议考虑运用收入准则是否恰当。